# 技术开发（合作）服务怎么确认费用

提问人：aizhishenl 时间：2021-05-17 16:22:16
公司本身是研发种子的公司，另外又跟大学合作研究开发，与大学签订了技术开发协议，研究开发内容大致如下：
合同A：
1 、对种子的抗性、基因挖掘及育种可用进行标记开发；
2 、对种子目标性状遗传改良；
3 、联合申报专利 3 项。
履行期限：2020.12.20-2025.12.20
项目经费共 150 万，分五年支付，在每年12.31前支付下期的研究开发经费
合同有效期内产生的改良材料、分析结果、数据、论文署名等均归公司所有，学校不涉及知识产权、成果申报、文章署名的问题。
问题：
对于采购方来说，感觉该项合同的研发内容无法确定一个明确的研发成果，比较像是提供一种技术服务支持，如果按照采购服务来看，是否应该在履约期内 5 年中，把合同对价 150 万，分月进行摊销？虽然合同约定了三项研发内容，但是感觉也不用分成单项履约吧，都是提供技术服务，除了第三项不知道什么时候会申报专利，前两项是可以同时进行的。
目前公司自己的做法是 2020 年支付了 30 万，在 2021 年一次性确认了 30 万研发支出。对于这项合同，如果按时段确认费用，那应该是分月摊销，如果按时点确认费用那也应该是在每年12.20一次性确认当年 30 万的研发支出。我个人更倾向于按照时段来确认研发支出，想请教一下版主的意见。
合同B：
合同B的研发内容与合同A大致相同，也是分年度支付研究开发经费，只是合同最后有约定技术发开成果交付的形式为种质资源XXX份、种子新材料XXX份。对于这份合同，采购的是一项服务还是研发成果呢，如果是服务是否与合同A的情况一样执行；如果是采购的成果，那应该是在获取合同约定的成果时确认研发支出，但是成果应该也不是一次性提供的，也是分阶段提供的，那合同价款怎么在各成果中分摊呢？
另外这种分期付款的方式，虽然是分期付款，但是在合同开始执行日公司并未获取任何资产，不属于重大融资吧，不用确认长期应付款。

回答人：chenyiwei
1 、理论上，企业作为接受服务的一方，应根据接受服务的进度（等同于服务提供方的履约进度）逐步确认研发支出和应付款项，履约进度与合同约定的付款进度不一致的，应确认为预付款项或者应付款项（其他流动/非流动负债）。如果无法合理确定接受服务的进度，才能采用在各年度之间直线摊销的处理方式。
2 、合同B与A类似，但如果约定不交付成果则不付款，且付款为固定金额的，则也可以视为外购技术进行会计处理。
3 、在合同订立时，属于待执行合同，无需确认资产和负债。